【裁判字號】    97,訴,1812
【裁判日期】    970805
【裁判案由】    違反毒品危害防制條例
【裁判全文】
臺灣彰化地方法院刑事判決              97年度訴字第1812號
公  訴  人  臺灣彰化地方法院檢察署檢察官
被      告  甲○○
                    現另案在臺灣彰化監獄執行中
上列被告因違反毒品危害防制條例案件，經檢察官提起公訴（九
十七年度毒偵字第二二九九號），本院依簡式審判程序判決如下
：
    主  文
甲○○施用第一級毒品，累犯，處有期徒刑拾月。
    事  實
一、甲○○前因施用第一級毒品案件，經本院以九十四年度訴字
    第一八七二號判處有期徒刑七月確定，嗣經送監執行，於民
    國九十五年九月二日因縮刑期滿而執行完畢。復因施用第一
    級毒品案件，經本院以九十六年度訴字第二五七一號判處有
    期徒刑十月確定，並於九十七年四月十七日送監執行，現仍
    在臺灣彰化監獄執行中。另因施用毒品案件，經本院以九十
    三年度毒聲字第一一六號裁定送觀察、勒戒後，認無繼續施
    用毒品之傾向，於九十三年三月十六日執行完畢釋放，並經
    臺灣彰化地方法院檢察署檢察官以九十三年度毒偵字第四三
    五號為不起訴處分確定。詎甲○○於前開觀察、勒戒執行完
    畢釋放後五年內，仍不知悔改，復基於施用第一級毒品海洛
    因之犯意，於九十七年四月十五日下午四時三十分許，在停
    放於彰化縣員林鎮員林公園旁之自用小客車內，以將第一級
    毒品海洛因粉末置入注射針筒內加水後，再以針筒注射手臂
    血管之方式，施用第一級毒品海洛因一次。嗣於九十七年四
    月十七日上午八時三十分許，在彰化縣員林鎮○○路一九九
    巷巷口，於未被有偵查犯罪職權之機關或公務員發覺其犯罪
    前，主動向前來盤查之彰化縣警察局員林分局警備隊警員表
    示其犯行，而自首接受裁判。。
二、案經彰化縣警察局員林分局報告臺灣彰化地方法院檢察署檢
    察官偵查起訴。
    理  由
一、按除被告所犯為死刑、無期徒刑、最輕本刑為三年以上有期
    徒刑之罪或高等法院管轄第一審案件者外，於刑事訴訟法第
    二百七十三條第一項程序進行中，被告先就被訴事實為有罪
    之陳述時，審判長得告知被告簡式審判程序之旨，並聽取當
    事人、代理人、辯護人及輔佐人之意見後，裁定進行簡式審
    判程序；除簡式審判程序、簡易程序及第三百七十六條第一
    款、第二款所列之罪之案件外，第一審應行合議審判；刑事
    訴訟法第二百七十三條之一第一項、第二百八十四條之一分
    別定有明文。本件被告甲○○所犯係死刑、無期徒刑、最輕
    本刑為三年以上有期徒刑或高等法院管轄第一審案件以外之
    罪，且於本院行準備程序時就被訴事實為有罪之陳述，經受
    命法官告知簡式審判程序之旨，並聽取公訴人、被告之意見
    後，本院合議庭認無不得或不宜改依簡式審判程序進行之處
    ，經評議結果，裁定改由受命法官獨任行簡式審判程序，合
    先敘明。
二、訊據被告甲○○對於上開施用第一級毒品海洛因之犯行坦承
    不諱，且其於九十七年四月十七日自首後，經警採其尿液送
    驗，結果呈嗎啡陽性反應，此有列管毒品人口尿液檢體採集
    送驗紀錄表、尿液代號與真實姓名對照認證單、詮昕科技股
    份有限公司濫用藥物尿液檢驗報告各一紙在卷可稽，足徵被
    告之自白確與事實相符。又被告前因施用毒品案件，經本院
    以九十三年度毒聲字第一一六號裁定送觀察、勒戒後，認無
    繼續施用毒品之傾向，於九十三年三月十六日執行完畢釋放
    ，並經臺灣彰化地方法院檢察署檢察官以九十三年度毒偵字
    第四三五號為不起訴處分確定等情，有臺灣彰化地方法院檢
    察署刑案資料查註紀錄表及臺灣高等法院被告前案紀錄表各
    一份在卷可考。被告於九十三年三月十六日觀察、勒戒執行
    完畢釋放後，五年內再犯本件施用第一級毒品犯行，依毒品
    危害防制條例第二十三條第二項規定，自應依法論科。本件
    事證明確，被告施用第一級毒品海洛因之犯行，應堪認定。
三、核被告所為，係犯毒品危害防制條例第十條第一項之施用第
    一級毒品罪。被告為施用第一級毒品，而持有該級毒品，其
    持有之低度行為，應為施用之高度行為所吸收，不另論罪。
    被告前因施用第一級毒品案件，經本院以九十四年度訴字第
    一八七二號判處有期徒刑七月確定，嗣經送監執行，於九十
    五年九月二日因縮刑期滿而執行完畢，此有臺灣彰化地方法
    院檢察署刑案資料查註紀錄表及臺灣高等法院被告前案紀錄
    表各一份在卷可稽，其於受有期徒刑執行完畢後，五年以內
    故意再犯本件有期徒刑以上之罪，為累犯，應依刑法第四十
    七條第一項規定，加重其刑。再被告於為本件施用第一級毒
    品之犯行後，係在未被有偵查犯罪職權之機關或公務員發覺
    其犯罪前，即主動向彰化縣警察局員林分局警備隊警員表示
    其犯行，而自首接受裁判，此有警詢筆錄、刑事案件報告書
    各一份在卷可佐，爰依刑法第六十二條前段規定，減輕其刑
    ，並依刑法第七十一條第一項規定，與前開加重其刑部分，
    先加後減。爰審酌被告曾因施用毒品經送觀察、勒戒後，仍
    未能戒斷，再犯本案之罪，顯然未能善體國家設置觀察、勒
    戒機構，協助毒品施用者戒除毒癮之良法美意，及其犯罪之
    動機、目的、品行、智識程度、所生危害，暨犯罪後坦承犯
    行，態度尚屬良好等一切情狀，量處如主文所示之刑。
據上論斷，應依刑事訴訟法第二百七十三條之一第一項、第二百
九十九條第一項前段，毒品危害防制條例第十條第一項，刑法第
十一條前段、第四十七條第一項、第六十二條前段，判決如主文
。
本案經檢察官蔡曉崙到庭執行職務。
中    華    民    國    97    年    8     月    5     日
                        刑事第六庭    法  官  鄭舜元
以上正本證明與原本無異。
如不服本判決，應於判決送達後10日內，向本院提出上訴書狀，
上訴書狀應「敘述具體上訴理由」，並按他造當事人之人數附繕
本。「切勿逕送上級法院」。
中    華    民    國    97    年    8     月    5     日
                                      書記官  陳秀香
附錄：論罪科刑法條：
毒品危害防制條例第十條：
施用第一級毒品者，處六月以上五年以下有期徒刑。
施用第二級毒品者，處三年以下有期徒刑。


司法院資訊處製作；財團法人民間司法改革基金會備份。
